臺灣高雄地方法院刑事判決　　　　　　　　　　　　　九十三年度易字第四五五號
　　公　訴　人　臺灣高雄地方法院檢察署檢察官
　　被　　　告　乙○○○
　　被　　　告　丁○○
　　被　　　告　丙○○
　　被　　　告　辛○○
　　被　　　告　壬○○
　　右二人共同
　　選任辯護人　連立堅律師
　　　　　　　　李淑欣律師
　　被　　　告　戊○○
右列被告等因傷害等案件，經檢察官提起公訴（九十一年度偵字第二四０六九號），
本院判決如左：
    主  文
乙○○○、丁○○、丙○○、辛○○、壬○○均公訴不受理。
戊○○無罪。
    理  由
壹、公訴意旨係以：被告戊○○、乙○○○、丁○○、丙○○（父、母、兄、弟）與
    辛○○、壬○○、癸○○（父、弟、姊）分別為住在高雄縣湖內鄉○○村○○路
    ○段三０一巷二十一弄二十六號及三十四號之左鄰。渠二家人因上開巷道內自家
    車輛之停放進出問題迭有爭執。嗣乙○○○於民國九十一年九月十五日某時許發
    覺辛○○在伊上址三十四號家門口灑冥紙，先即按耐情緒，於同日晚間六時許，
    見辛○○之子即壬○○返家後，與其子丙○○同赴上址二十六號與壬○○理論。
    詎壬○○竟基於傷害人身體之犯意，手推乙○○○，於乙○○○質問「為何推我
    ！」後並出手毆擊乙○○○頭部。丙○○見狀上前質問壬○○「怎可如此？」而
    與壬○○爭吵互毆時，辛○○即基於傷害人身體之犯意，自家中取出按摩拍打鐵
    棒一支毆擊丙○○左眼並致其因而倒地。陳宗棋因此亦萌生傷害人身體之犯意，
    拾持磚塊一塊反擊。經揮向壬○○之際，遭壬○○見狀左手接住後，乙○○○竟
    與丙○○基於同前傷害人身體之犯意聯絡，在旁出口咬傷壬○○左臂，使丙○○
    得接續持上開磚頭毆擊壬○○。後壬○○則手掐丙○○脖子而相互對峙。是時在
    上址三十四號自家樓上睡覺丙○○之兄丁○○聞聲驚醒，下樓至現場欲將對峙之
    丙○○與壬○○分開之際，辛○○則已返回上址二十六號客廳手持水果刀一把朝
    外而來，丁○○見狀即上前與辛○○爭搶其手上之水果刀，爭搶間辛○○乃基於
    承前傷害人身體之犯意，起腳踢踹丁○○。嗣辛○○遭丁○○推倒在地後，丁○○即基於傷害人身體之犯意，持辛○○家中之小型錄音機砸擊辛○○頭部。壬○○見狀後即基於承前之傷害犯意，自後毆擊丙○○頭部及背部。彼等纏鬥互毆後
    終致乙○○○受有前額血腫三×二公分、右上臂瘀腫七×五公分、右前臂瘀腫二
    ‧五×二公分、左前臂瘀腫三‧五×二公分；丙○○受有左眼眶下處撕裂傷０‧
    五公分、右手三處一×０‧五公分、０‧五公分×０‧五公分、一×０‧一公分
    之擦傷、右大腿內側瘀腫四×二公分、左膝瘀腫三×二公分、右膝瘀腫三×二公
    分之傷害；壬○○受有前額一‧五×一公分、右臉二×一公分、右眉擦傷三×一
    公分之擦傷、左前臂、右上臂多處挫擦傷、右前臂挫傷三×一公分挫傷、後枕部
    五公分之裂傷；丁○○受有前額皮下血腫、右部六×一‧二公分瘀腫、右上臂七
    公分×五公分瘀腫、背部二×０‧五公分之之瘀腫、右大腿內側四×三公分瘀腫
    ；辛○○受有前額一‧五公分、下巴一公分之裂傷。迄同日晚間十時許辛○○、
    壬○○、癸○○返回上址二十六號家中拿衣服時，戊○○竟另基於恐嚇之犯意，
    恫以「不管你們走到哪裡，我就殺到哪裡」等加害生命、身體之事，致生危害於
    安全。因認被告乙○○○、丁○○、丙○○、辛○○、壬○○均涉犯刑法第二百
    七十七條第一項之傷害罪嫌；被告戊○○涉犯刑法第三百零五條之恐嚇危害安全
    罪嫌。
貳、不受理部分
一、按告訴乃論之罪，告訴人於第一審辯論終結前，得撤回其告訴；又告訴經撤回者
    ，法院應諭知不受理之判決，刑事訴訟法第二百三十八條第一項、第三百零三條
    第三款分別定有明文。
二、本件被告乙○○○、丁○○、丙○○、辛○○、壬○○因傷害等案件，經檢察官
    提起公訴，認前揭被告均係犯刑法第二百七十七條第一項之傷害罪，依同法第二
    百八十七條前段之規定，該罪須告訴乃論。茲據告訴人辛○○、壬○○、乙○○○、丁○○、丙○○於本院九十三年十月二十八日審理時，當庭分別撤回其告訴
    （見本院當日審判筆錄第三頁，即本院卷第九十七頁），揆諸前開說明，自應分
    別諭知被告乙○○○、丁○○、丙○○、辛○○、壬○○公訴不受理之判決。
參、無罪部分
一、按犯罪事實應依證據認定之，無證據不得認定犯罪事實；復不能證明被告犯罪者
    ，應諭知無罪之判決，刑事訟訴法第一百五十四條第二項、第三百零一條第一項
    分別定有明文。次按認定不利於被告之事實，須依積極證據，苟積極證據不足為
    不利於被告事實之認定時，即應為有利於被告之認定，更不必有何有利之證據；
    又告訴人之告訴，係以使被告受刑事訴追為目的，是其陳述是否與事實相符，仍
    應調查其他證據以資審認；且被害人之陳述如無瑕疪，就其他方面調查又與事實
    相符，固足採為科刑之基礎，倘其陳述尚有瑕疪，則在未究明前，遽採為論罪科
    刑之根據，即難認為適法；最高法院三十年上字第八一六號、五十二年台上字第
    一三○○號、及六十一年台上字第三○九九號分別著有判例可資參照。
二、本件公訴意旨認被告戊○○涉犯刑法第三百零五條之恐嚇罪嫌，無非以告訴人癸○○、辛○○、壬○○於警詢及偵查中之指訴，為其論述依據。訊據被告戊○○
    於本院準備程序中堅詞否認有何恐嚇犯行，經查：告訴人即證人癸○○、辛○○
    、壬○○於本院九十三年十月二十八日審判期日分別具結，且經本院隔離訊問，
    告訴人癸○○先指稱：「（問：被告何時地和你們有爭執？）在九十一年九月十
    五日晚上十點整，戊○○在他家門口，我在我家門口，我要回去拿衣服，我進去
    拿好衣服出來，我和壬○○、辛○○已經在門口，鐵門尚未拉下，我和我姐姐蔡
    慧芳、我妹妹蔡慧芬，共五人均在門口，我們回去在門口，丁○○、丙○○、戊○○他們看到我們回來要進門，就開始在門口罵三字經，罵得很難聽，我們也有
    回嘴，我們出來時，他們也罵，戊○○後來對我們說「你們走到哪裡，我會殺到
    哪裡」，當時我們已經將鐵門拉下來，要走出巷子，他的家人也在他身邊，我們
    不理他就走了。戊○○講的那句話會讓我們害怕」等語，告訴人辛○○則指稱：
    「（問：戊○○有對你恐嚇？）有，時間我忘記了，戊○○喝醉酒就會亂講，在
    當天八、九點左右，我們準備去高新醫院，還沒有去醫院前，戊○○有講「你們
    走到哪裡，我就殺到哪裡」這句話，當時有我兒子壬○○、女兒癸○○、我太太
    、我媳婦張淑貞還有一些鄰居均在場有聽到，當時我頭昏沒有印象是不是還有其
    他人。戊○○講了這句話之前就已經罵一些三字經，我將鐵門關上，我在裡面看
    電視不理他，壬○○、我太太、我女兒都在裡面沒有出來。直到八、九點離開，
    沒有先整理東西就離開，換洗的衣服我們是出去再買」等詞，告訴人壬○○另指
    稱：「（問：在九十一年九月十五日當天戊○○有恐嚇你們？）當天晚上十點多
    ，我們從醫院回來，我、我父母、我太太張淑貞、我姐姐癸○○準備要搬去癸○○住，我們整理衣服準備出門，我們已經出來，我們就看到戊○○蹲在他家門口
    （問：是你們先回來還是戊○○他們先回來？）我們先回到家裡，整理東西出來
    後，就看到戊○○他們一家人，戊○○蹲在他家門口，他可能有喝酒，他可能是
    一時氣話，才罵那句話「你們走到哪裡，我就殺到哪裡」，除此之外，就沒有罵
    其他三字經，我們不理他，其他家人沒有對我們講什麼話，他們自己人在講話（
    問：他們家的人有無罵你們？）我沒有注意聽。好像就他們全家人及他的朋友在
    那邊。」等詞。準此，告訴人癸○○、辛○○、壬○○對於被告戊○○恐嚇犯行
    之時間、地點及相關情狀之指訴，諸如：被告戊○○究係在告訴人等自醫院返家
    、抑或自家中準備出發去醫院之時為恐嚇行為？恐嚇行為之時間究係九十二年九
    月十五日晚間十點、抑或當日晚間八、九點？告訴人等出門前有無準備東西？被
    告戊○○係在告訴人等回家且未進門前即出現在被告自家門口、或是告訴人返家
    且準備出門時始出現？且被告戊○○、或與丁○○、丙○○是否於被告戊○○於
    恐嚇行為前或之後另有對告訴人等罵三字經或起口角爭執？等節，均供述不一，
    互有矛盾，實難執為對被告不利之證據。再者，證人己○○證稱：「（問：在九
    十一年九月十五日晚間，戊○○有無去找你？）當天五、六點，他有去我家找我
    ，他家到我家騎機車約三、四分鐘路程，他找我講話講到晚上十一點多，他在我
    家吃飯，這期間都沒有離開，後來太晚，他說要回家，當天晚上還有我母親在家
    。平日他常常會來我們家泡茶聊天，他們與辛○○他們發生的爭執我都不知道，
    我沒有在場」等語，證人甲○○亦到庭結證稱：「（問：在九十一年九月十五日
    晚間，你是否知情戊○○等人與人發生爭執？）我剛好要去他們家，當時他們已
    經爭執完畢，我是約七、八點多去他們家，到十一點多和戊○○他們從醫院回來
    ，我自己騎車過去醫院，再自己騎車到他們家，我去他們家，他們已經先到家，
    他們都在客廳坐，鐵門已經拉下，他們開鐵門讓我進去後，再把鐵門拉下，我沒
    有看到辛○○他們是否回家。」等語，對於被告戊○○於公訴人所指之案發時間
    即九十一年九月十五日十點不在場之證詞大致相符，應堪採信。
三、綜上所述，尚不得單憑告訴人癸○○、辛○○、壬○○間互有矛盾之指訴，在無
    其他積極證據足資證明之情形下，遽認被告戊○○確有為上開恐嚇行為。此外，
    復查無其他積極證據足以證明被告確有公訴人所指之恐嚇犯行，揆諸前揭法條及
    判例意旨，不能證明被告犯罪，依法應諭知無罪之判決。又法院認為應科拘役、
    罰金或應諭知免刑或無罪之案件，被告經合法傳喚無正當理由不到庭者，得不待
    其陳述逕行判決，刑事訴訟法第三百零六條定有明文。查本案被告戊○○經合法
    傳喚，無正當理由不到庭，有該送達證書一份在卷足憑，依上開規定，爰不待被
    告戊○○陳述，逕為無罪判決。
據上論斷，應依刑事訴訟法第三百零一條第一項、第三百零三條第三款、第三百零六
條，判決如主文。
本案經檢察官庚○○到庭執行職務。
中      華      民      國    九十三    年     十一     月      十一    日
                                  臺灣高雄地方法院刑事第四庭
                                     審判長法  官 簡  志  瑩
                                           法  官 呂  憲  雄
                                           法  官 楊  佩  蓉
右正本證明與原本無異。
如不服本判決，應於判決送達後十日內，向本院提出上訴狀。
                                           書記官 陳  南  瑜
中    華    民    國      九十三      年      十一      月      十一    日
